【裁判字號】    95,易,1022
【裁判日期】    950731
【裁判案由】    竊盜
【裁判全文】
臺灣板橋地方法院刑事判決              95年度易字第1022號
公  訴  人  臺灣板橋地方法院檢察署檢察官
被      告  乙○○
選任辯護人  蔡明熙律師
上列被告因竊盜案件，經檢察官提起公訴（95年度偵字第7717號
），本院合議庭裁定依簡式審判程序審理，本院判決如下：
    主  文
乙○○竊盜，累犯，處有期徒刑肆月，如易科罰金以銀元佰元
即新臺幣玖佰元折算壹日。
鑰匙壹支沒收之。
    事  實
一、乙○○前因犯竊盜罪，經本院以92年度易字第1549號判決判
    處有期徒刑十月確定，甫於民國93年11月20日執行完畢（於
    本件構成累犯）。竟不知悔改，復意圖為自己不法所有，於
    94年12月16日凌晨0 時許，至臺北縣樹林市○○路○ 段100
    號前，以自備鑰匙一支竊取甲○○持有之車牌HY-9135 號自
    小貨車得逞後，隨即駕駛前開所竊得之自小貨車離開現場，
    適為甲○○發現後報警循線查悉上情。
二、案經甲○○訴由臺北縣政府警察局蘆洲分局報告臺灣板橋地
    方法院檢察署檢察官偵查起訴。
    理  由
一、訊據被告乙○○對於上揭犯罪事實均坦承不諱，核與證人即
    告訴人甲○○在警詢與偵查中證述或結證之情節相符。況告
    訴人業已自警方處領回其所失竊之前開自小貨車一輛等情，
    亦有卷附警方所出具之贓物認領保管單一紙可稽（見偵查卷
    第17頁）。此外，復有被告被警方查獲後，警方對該自小貨
    車所拍之照片二幀在卷足憑（見偵查卷第52頁）。事證明確
    ，被告犯行堪以認定，應予依法論科。
二、核被告所為，係犯刑法第320 條第1 項之竊盜罪。起訴書認
    被告係涉犯刑法第321 條第1 項第4 款之結夥三人竊盜罪嫌
    ，惟被告堅稱本件竊盜案件係其一人所為，並未與其他人共
    同為之等語，經查，並無證人指證本案有三人以上共同為竊
    盜上開自小貨車之犯行，且從卷證資料亦無法得出本案確有
    三人以上共同為竊盜犯行之結論，依「罪證有疑，利於被告
    」之原則，自應為被告有利之認定，本院爰因此認定本案僅
    有被告一人為竊盜犯行，起訴書認被告係涉犯刑法第321 條
    第1 項第4 款之結夥三人竊盜罪嫌尚有未洽，惟其基本事實
    同一，公訴人復於本院審理中當庭表示變更起訴法條，本院
    自無庸另為變更起訴法條之諭知。查被告前因犯竊盜罪，經
    本院以92年度易字第1549號判決判處有期徒刑十月確定，甫
    於93年11月20日執行完畢等情，此有臺灣高等法院被告前案
    紀錄表一件附卷可稽，其於五年以內再故意犯本件有期徒刑
    以上之罪，不論依修正前之刑法第47條，或修正後之刑法第
    47條第1 項之規定，均構成累犯，對被告而言並無有利或不
    利之情形，自不生新舊法比較之問題，應逕依修正前之刑法
    第47條，論以累犯，並加重其刑。爰審酌被告正值壯年，不
    思向上，竟竊盜他人所有之自小貨車，然被告犯後坦承犯行
    ，尚有悔意，且告訴人業已自警方處領回其所失竊之上開自
    小貨車，已如前述，另被告目前在翔泰殯儀禮品有限公司擔
    任外務經理，有正當工作，且其育有一子二女，其中二女之
    年紀甚幼等情，亦有在職證明書與戶口名簿各一紙在卷足憑
    （見本院卷）等一切情狀，量處被告如主文所示之刑。又按
    「行為後法律有變更者，適用行為時之法律；但行為後之法
    律有利於行為人者，適用最有利於行為人之法律」，刑法第
    2 條第1 項定有明文。本件被告於犯上開竊盜罪時之刑法第
    41條第1 項前段規定：「犯最重本刑為五年以下有期徒刑以
    下之刑之罪，而受六個月以下有期徒刑或拘役之宣告，因身
    體、教育、職業、家庭之關係或其他正當事由，執行顯有困
    難者，得以一元以上三元以下折算一日，易科罰金。」又被
    告行為時之易科罰金折算標準，修正前罰金罰鍰提高標準條
    例第2 條前段（現已刪除）規定，就其原定數額提高為100
    倍折算一日，則本件被告行為時之易科罰金折算標準，應以
    銀元三百元折算一日，經折算為新臺幣後，應以新臺幣九百
    元折算為一日。惟95年7 月1 日修正公布施行之刑法第41條
    第1 項前段則規定：「犯最重本刑為五年以下有期徒刑以下
    之刑之罪，而受六個月以下有期徒刑或拘役之宣告者，得以
    新臺幣一千元、二千元或三千元折算一日，易科罰金。」比
    較修正前後之易科罰金折算標準，以95年7 月1 日修正公布
    施行前之規定，較有利於被告，則應依刑法第2 條第1 項前
    段，適用修正前刑法第41條第1 項前段規定，諭知如易科罰
    金之折算標準，以資懲儆。另被告所有供其犯本件竊盜罪所
    用之鑰匙一支，雖非扣案，然並無證據證明已不存在，爰一
    體適用修正前刑法第38條第1 項第2 款規定宣告沒收之。
三、末按「除被告所犯為死刑、無期徒刑、最輕本刑為三年以上
    有期徒刑之罪或高等法院管轄第一審案件者外，於前條第一
    項程序進行中，被告先就被訴事實為有罪之陳述時，審判長
    得告知被告簡式審判程序之旨，並聽取當事人、代理人、辯
    護人及輔佐人之意見後，裁定進行簡式審判程序。」刑事訴
    訟法第273 條之1 第1 項定有明文。查本件被告所犯上開竊
    盜罪，非最輕本刑為三年以上有期徒刑之罪，且被告於本院
    95年7 月21日審判程序進行中，復就被訴之事實為有罪之陳
    述，經告知被告簡式審判程序之旨，被告及公訴人對於本件
    改依簡式審判程序審理亦均表示無意見，本院即依前揭刑事
    訴訟法規定，裁定本件進行簡式審判程序，末此敘明。
據上論斷，應依刑事訴訟法第299 條第1 項前段、第273 條之1
第1 項，刑法第320 條第1 項、第2 條第1 項前段、修正前第47
條、修正前第41條第1 項前段、修正前第38條第1 項第2 款，修
正前罰金罰鍰提高標準條例第1 條前段、第2 條，現行法規所定
貨幣單位折算新臺幣條例第2 條，判決如主文。
本案經檢察官徐名駒到庭執行職務。
中    華    民    國    95    年    7     月    31    日
                刑事第四庭   法  官  許必奇
以上正本證明與原本無異。
如不服本判決，應於判決送達後10日內，向本院提出上訴狀。
                             書記官  金和國
中    華    民    國    95    年    7     月    31    日
附錄：
中華民國刑法第320條第1項：
意圖為自己或第三人不法之所有，而竊取他人之動產者，為竊盜
罪，處 5 年以下有期徒刑、拘役或 5 百元以下罰金。


司法院資訊處製作；財團法人民間司法改革基金會備份。
